---
title: "R Notebook"
output: html_notebook
---
Jorge David Top Raxon
17773898280101
Maestria en Ingenieria para la Industria con Especialidad en Ciencias de la Computacion 

TAREA 3

Investigue cómo leer un archivo CSV desde R.
  Con la función read.csv:
    Puedes ver la sintaxis básica de las funciones con los argumentos más comunes en el siguiente bloque de código. 

Sintaxis básica
  Por defecto coma (,) como separador y punto (.) como separador decimal
    read.csv(file,                 # Nombre del archivo o ruta completa del archivo
         header = TRUE,        # Leer el encabezado (TRUE) o no (FALSE)
         sep = ",",            # Separador de los valores
         quote = "\"",         # Caracter de citaciones
         dec = ".",            # Punto decimal
         fill = TRUE,          # Rellenar celdas vacías (TRUE) o no (FALSE)
         comment.char = "",    # Carácter de los comentarios o cadenas vacías
         encoding = "unknown", # Codificación del archivo
         ...)                  # Argumentos adicionales

  Por defecto punto y coma (;) como separador y coma (,) como separador decimal
    read.csv2(file, header = TRUE, sep = ";", quote = "\"", dec = ",",
          fill = TRUE, comment.char = "", encoding = "unknown", ...)

Investigue acerca de la función select() de la paquetería de dplyr.
  Seleccionar columnas por sus nombres y tipos
  Seleccionar y opcinalmente renombrar variables en un data frame, utilizando un conciso mini lenguaje que hace facil referise a variables basadas en sus nombre. 

  Carectisticas de Selection
    Las selecciones de Tidyverse implementan un dialecto de R donde los operadores hacen facil seleccionar variables. 
    : Para seleccionar un rango de variables consecutivas
    ! para tomar el complemnto de un set de variables
    / y | para seleccionar la interseccion de la union de dos set de variables. 
    c() for combining selections
    
    Adicionalmente, se pueden usar asistentes de selecccion como:
    everything(): Coincide todas las variables
    last_col(): Selecciona la ultima variable, posiblemente con un offset.


    starts_with(): Comienza con un prefijo
    ends_with(): Finaliza con un sufijo
    contains(): Contiene una cadena literal
    matches(): Coincide con una expresion regular
    num_range(): Coincide con un rango numerico

  Estos asistencias seleccionan una variable de un vector 

    all_of(): Coincide los nombres de las variables un vector de caracteres, todos los nombres deben estar presentes, de otra manera, un error de fuera de cadena es     mostrado. 
    any_of(): Lo mismo que all_of(), excepto que no hau un error si un nombre no existe.

  Estos asistentes seleccionan variables de una función:

where(): Aplica una funcion a todas las variables y selecciona aquellas en las que la función devuelva un TRUE.


Lea el dataset compartido (primary_results.csv) y asignelo a la variable dataset_results.
Aplique los conocimientos de filter, arrange, mutate y también select para desarrollar los
siguientes ejercicios:

```{r}

dataset_results <- read.csv("primary_results.csv", header = TRUE, sep = ",", quote = "\"", dec = ".", fill = TRUE, comment.char = "", encoding = "unknown")

dataset_results
library(dplyr)

```
1. Filtrar todos los votos del estado de Florida.

```{r}

dataset_results %>%
  filter (state == "Florida")
```


Utilice operadores lógicos (& and |), según corresponda:
2.1. Filtrar votos para los candidatos Hillary Clinton o Donald Trump
2.2. Filtrar votos para el partido Demócrata y el condado Shelby
2.3. Filtrar votos para el estado de Alabama y que la cantidad de votos sea mayor a
15000.
```{r}
dataset_results %>%
  filter(candidate == "Hillary Clinton" | candidate == "Doanald Trump")%>%
  filter(party == "Democrat" & county == "Shelby")%>%
  filter(state == "Alabama" & votes > 15000)
```

Utilice operadores lógicos (& and |), según corresponda:
2.1. Filtrar votos para los candidatos Hillary Clinton o Donald Trump

```{r}
dataset_results %>%
  filter(candidate == "Hillary Clinton" | candidate == "Donald Trump")

```
2.2. Filtrar votos para el partido Demócrata y el condado Shelby
```{r}
dataset_results %>%
    filter(party=="Democrat" & county == "Shelby")
```


2.3. Filtrar votos para el estado de Alabama y que la cantidad de votos sea mayor a
15000.

```{r}

dataset_results %>%
  filter (state =="Alabama" & votes > 15000)

```

Utilice la función select y arrange para el siguiente filtrado:
3.1. Filtrar votos para el estado de Texas y el condado Denton, seleccionando
únicamente las columnas party, candidate, votes, luego ordene de forma
descendente por la columna votes.


```{r}
dataset_results %>%
  filter(state =="Texas" & county == "Denton")%>%
  select(party, candidate, votes)%>%
  arrange(desc(votes))




```

Utilice el verbo mutate y arrange para el siguiente filtrado:
4.1. Filtrar por el partido Republicano, que el candidato sea Ted Cruz en el estado de
Alaska, luego agregue una columna que se llame vote_count que sea la división de
votes por fraction_votes (votes/fraction_votes), finalmente ordene de forma
descendente por vote_count.

```{r}
dataset_results%>%
  filter(candidate == "Ted Cruz" & state == "Alaska")%>%
  mutate(vote_count = votes/fraction_votes)%>%
  arrange(desc(vote_count))
```

Bibliografia:
Leer CSV en R o Studio, 
https://r-coder.com/leer-csv-r/


Subset columns using their names and types
https://dplyr.tidyverse.org/reference/select.html

Curso de R | Manipulación de data frames con ‘dplyr’
https://mauricioanderson.com/curso-r-dplyr/
Dic, 19, 2016

