---
title: "R Notebook"
output: html_notebook
---

Jorge David Top Raxon
1777389280101
Fundamentos de programacion y scripting
Maestria en Ingenieria para la Industria con Especializacion en Ciencias de la Computacion

Tarea 4:

Descripción
Se le ha compartido el archivo diamonds.csv que es una colección de datos de diamantes con
detalles de 1000 diamantes. Entre las variables incluidas están el quilate (carat) y el precio
(price).
Construya la variable diamonds que contenga la lectura del CSV, luego explore el data frame con
la función str( ).


str: Muestra de manera compacta la structura interna de un objeto R, una funcion de diagnostico y una alternaniva a summary. Idealmente, solo una linea para cada structura "basica" es mostrada. 


facet_grid: Faceting es utilizado para separar los datos por una o mas variables y graficar los subconuntos de datos juntos.  Con facet_grid los datos pueden ser divididos en una o dos varibles que varian en direccion horizontal o vertical. 

```{r}
diamons <- read.csv("diamonds.csv")
library(ggplot2)
library(tidyverse)


str(diamons)
```

Agregando geometrías: Para cada geometría utilice el data frame diamonds.
1. Dispersión
    1.1. Construya un gráfico de dispersión colocando en la estética carat (eje x) versus
          price (eje y), luego devuelva el gráfico.

```{r}
ggplot(diamons, aes(x=carat, y = price))+
  geom_point()

```

    1.2. Edite la estética y mapee el color con la variable clarity.
    1.3. Devuelva el gráfico con esta modificación.
    
```{r}
ggplot(diamons, aes(x=carat, y = price, color = clarity))+
  geom_point()

```
    
    

2. Histograma
    2.1. Construya el tipo de geometría histograma para la variable price. Configure el
    parámetro bins con el valor 40 y devuelva el gráfico.

```{r}
ggplot(diamons, aes(x=price))+
  geom_histogram(bins = 40)

```


2.2. Agregue una escala logarítmica de base 10 y devuelva el gráfico para ver la
diferencia.

```{r}

ggplot(diamons, aes(x=price))+
  geom_histogram(bins = 40)+
  scale_x_log10()


```

3. Boxplots
  3.1. Construya un gráfico de cajas colocando en la estética la variable cut (eje x)
  versus price (eje y). Agregue una escala logarítmica por defecto y por último
  devuelva el gráfico.
```{r}

ggplot(diamons, aes ( x=cut, y=price))+
  geom_boxplot()+
  scale_y_log10()

```
  
  3.2. Edite el color de cada caja con el parámetro fill dentro de la estética y asignando
  la variable cut. Por último devuelva el gráfico.


```{r}

ggplot(diamons, aes ( x=cut, y=price, fill = cut))+
  geom_boxplot()+
  scale_y_log10()


```

4. Faceting
  4.1. Filtre diamonds por la variable price que sea mayor a 1000 y por cut que
  contenga las categorías Good, Ideal y Premium. Luego asigne el resultado a la
  variable filtered_price. Dado que cut debe tomar en cuenta tres categorías
  específicas puede hacer uso del pipe %in% , a continuación un ejemplo de su
  uso:
      filter (var %in% c (“value1”, ”value2”, ”value3”) )

```{r}

filtered_price <- diamons%>%
  filter(price>1000, cut %in% c("Good","ideal","Premium"))

filtered_price


```
  4.2 Utilice la variable filtered_price para construir un gráfico de barras, en la estética
    configure x = cut, y = depth.
```{r}

ggplot(filtered_price, aes (x = cut, y = depth))+
  geom_col()

```

4.3 Por último aplique faceting para la variable clarity y devuelva la parcela de
gráficos.


```{r}
filtered_price
ggplot(filtered_price, aes (x = cut, y = depth))+
  geom_col()+
  facet_grid(~clarity)


```

Edite la estética y configure el parámetro fill con la variable clarity. Luego
devuelva la parcela de gráficos con esta modificación.


```{r}

ggplot(filtered_price, aes (x = cut, y = depth, fill =  clarity))+
  geom_col()+
  facet_grid(~clarity)


```



5. Grouping and summarizing

  5.1 Utilice diamonds para construir un agrupamiento por la variable cut, luego aplique
  summarize para encontrar la media de las variables x, y, z (los nombres de los valores
  sumarizados serán mediaX, mediaY, mediaZ, respectivamente). Asigne el resultado a la
  variable median_dimension_diamond, por último imprima la variable.

```{r}
median_dimension_diamond <- diamonds %>%
  group_by(cut)%>%
  summarize(mediaX = mean(x), mediaY = mean(y), mediaZ = mean (z))
  
median_dimension_diamond

```

  5.2 Utilice diamonds para filtrar por la variable cut igual a Premium. Luego agrupe por la
  variable clarity y utilice summarize para encontrar minimo y maximo de price (los
  nombres de los valores sumarizados serán minPrice y maxPrice, respectivamente).
  Asigne el resultado a la variable cut_premium e imprima el valor de la variable.

```{r}
cut_premium <- diamons%>%
  filter(cut == "Premium")%>%
  group_by(clarity)%>%
  summarize(minPrice = min(price), maxPrice = max(price))
  
cut_premium
```
  5.3 Construya un gráfico de barras y utilice cut_premium como set de datos, configure
  x=clarity, y=maxPrice y el color de relleno (fill) con la variable clarity. Por último
  devuelva el gráfico.

```{r}

ggplot(cut_premium, aes(x=clarity, y = maxPrice, fill = clarity))+
  geom_col()

```


Bibliografia

str: Compactly Display the Structure of an Arbitrary R Object
https://www.rdocumentation.org/packages/utils/versions/3.6.2/topics/str

Facets (ggplot2)
http://www.cookbook-r.com/Graphs/Facets_(ggplot2)/



